【裁判字號】    89,台上,947
【裁判日期】    890427
【裁判案由】    給付貨款
【裁判全文】
最高法院民事裁定                                八十九年度台上字第九四七號
    上  訴  人  邁登實業有限公司
    法定代理人  劉明憲
    訴訟代理人  沈宏裕律師
    被 上訴 人  台北縣警察局
    法定代理人  劉勤章
右當事人間請求給付貨款事件，上訴人對於中華民國八十八年一月二十六日台灣高等
法院第二審判決（八十六年度上字第一七六五號），提起上訴，本院裁定如左：
    主  文
上訴駁回。
第三審訴訟費用由上訴人負擔。
    理  由
按對於第二審判決上訴，非以其違背法令為理由，不得為之。民事訴訟法第四百六十
七條定有明文。依同法第四百六十八條規定，判決不適用法規或適用不當者，為違背
法令。而判決有同法第四百六十九條所列各款情形之一者，為當然違背法令。是當事
人提起上訴，如依民事訴訟法第四百六十八條規定，以第二審判決有不適用法規或適
用法規不當為理由時，其上訴狀或理由書應有具體之指摘，並揭示該法規之條項或其
內容。若係成文法以外之法則，應揭示該法則之旨趣。倘為司法院解釋、或本院之判
例，則應揭示該判解之字號或其內容。如以民事訴訟法第四百六十九條所列各款情形
為理由時，其上訴狀或理由書，應揭示合於該條款之事實。上訴狀或理由書如未依此
項方法表明，或其所表明者，顯與上開法條規定之情形不相合時，即難認為已對第二
審判決之違背法令有具體之指摘，其上訴自難認為合法。本件上訴人對第二審判決提
起上訴，雖以該判決違背法令為由，惟核其上訴理由狀所載內容，係就原審取捨證據
、認定事實之職權行使，指摘其為不當，並就原審已論斷者，泛言未論斷，而未具體
表明合於不適用法規、適用法規不當、或民事訴訟法第四百六十九條所列各款之情形
，難認對該判決之如何違背法令已有具體之指摘。依首揭說明，應認其上訴為不合法
。末查原審係以上訴人交付之電話交換機系統，有多處不符合約書之約定，因尚未經
被上訴人驗收合格，依兩造所立合約書之約定，上訴人尚不得請求被上訴人給付價金
及返還保證金，爰為其敗訴之判決，並非以兩造所訂契約業已解除為由，而為上訴人
不得為本件請求之論據。上訴意旨以原判決未審究被上訴人解除契約是否顯失公平，
及瑕疵部分應減少若干價金，指摘原判決有不適用民法第三百五十四條及第三百五十
九條規定之違法，不無誤會，附此明。
據上論結，本件上訴為不合法。依民事訴訟法第四百八十一條、第四百四十四條第一
項、第九十五條、第七十八條，裁定如主文。
中      華      民      國    八十九    年      四      月    二十七    日
                              最高法院民事第四庭
                                  審判長法官  林  奇  福
                                        法官  陳  國  禎
                                        法官  李  彥  文
                                        法官  陳  重  瑜
                                        法官  劉  福  聲
      右正本證明與原本無異
                                              書  記  官
中      華      民      國    八十九    年      五      月     十一     日


司法院資訊處製作；財團法人民間司法改革基金會備份。
